【裁判字號】    90,交上易,966
【裁判日期】    900329
【裁判案由】    過失傷害
【裁判全文】
臺灣高等法院臺中分院刑事判決                    九十年度交上易字第九六六號
    上訴人
    即被告  丙○○
右上訴人因過失傷害案件，不服臺灣南投地方法院中華民國九十年三月二十九日第一
審判決（民國八十九年度易字第五九七號，起訴案號：臺灣南投地方法院檢察署民國
八十九年度偵字第一七三八號），提起上訴，本院判決如左：
    主  文
上訴駁回。
    事實及理由
一、本案經本院審理結果，認第一審判決之認事用法及量刑均無不當，應予維持，除
    引用第一審判決書記載之事實、證據及理由（如附件）。
二、上訴人即被告（以下簡稱被告）丙○○在本院雖弗承其有過失傷害之犯行，然被
    告並未提出其他有利之證據及辯解，其上訴意旨空言否認犯行而執以指摘原判決
    不當，為無理由，應予駁回。
三、據上論斷，應依刑事訴訟法第三百七十三條、第三百六十八條判決如主文。
本案經檢察官乙○○到庭執行職務。
中    華    民    國    九    十  年    六    月    二    十    八    日
                                  臺灣高等法院臺中分院刑事第十庭
                                        審判長法  官  林  照  明
                                              法  官  蕭  廣  政
                                              法  官  李  寶  堂
右正本證明與原本無異。
不得上訴。
                                              書記官  許  哲  禎
中      華      民      國     九十      年      六       月   二十九   日
                                                                        Ｆ
附件：
臺灣南投地方法院刑事判決                          八十九年度易字第五九七號
    公  訴  人  臺灣南投地方法院檢察署檢察官
    被      告  丙○○  男  七十四歲（民國○○年○月○○日生）
                        住南投縣草屯鎮○○路一九四之一號
                        居南投縣草屯鎮○○里○○路二四一巷七號
                        身分證統一編號：Ｃ一八六三八九號
右列被告因過失傷害案件，經檢察官提起公訴（八十九年度偵字第一七三八號），本
院判決如左：
    主  文
丙○○因過失傷害人之身體，處拘役貳拾日，如易科罰金，以參佰元折算壹日。
    事  實
一、丙○○於民國（下同）八十八年九月一日下午六時許，駕駛車號Ｍ八─０一七三
    號之自用小客車，沿南投縣草屯鎮○○路，由埔里鎮往草屯鎮方向行駛，途經南
    投縣草屯鎮○○路與中興路口時，本應注意汽車行駛時，駕駛人應注意車前狀況
    及兩車併行之間隔，並隨時採取必要之安全措施，且依當時情況並無不能注意之
    情形，竟疏於注意而擦撞到同方向由甲○○騎乘車號ＴＥＥ─六七五號之重型機
    車，致甲○○受有左手橈骨及尺骨之骨折、左腳擦傷等傷害。
二、案經甲○○訴由南投縣警察局草屯分局報請台灣南投地方法院檢察署檢察官偵查
    起訴。
    理  由
一、訊據被告丙○○雖矢口否認有過失傷害之犯行，辯稱：伊係駕車沿著中正路直行
    ，告訴人甲○○沿著中正路要左轉，綠燈後告訴人就左轉而撞到伊車等語。惟查
    右揭事實業經告訴人甲○○指述甚詳，並有道路交通事故調查報告表、佑民醫院
    出具之診斷證明書各一紙及告訴人甲○○所提出之被告所有前開自用小客車受損
    照片十二幀附卷可稽；又縱使本件係告訴人左轉而撞到被告之自用小客車，然而
    本件被告與告訴人雙方均係綠燈同向行駛，則被告倘已注意車前有告訴人機車欲
    左轉之狀況且已與旁車保持安全間隔，自不致於與告訴人機車發生碰撞，被告所
    辯，應係事後卸責之詞，不足採信。按汽車行駛時，駕駛人應注意車前狀況及兩
    車併行之間隔，並隨時採取必要之安全措施，道路交通安全規則第九十四條第三
    項定有明文。本件被告丙○○駕駛自用小客車自應注意上述道路交通安全規則之
    規定，且依當時狀況，又非不能注意，竟疏未注意，以致肇事，並致甲○○受傷
    ，被告顯有過失；又本件楊雅婷之受傷，係因被告之未注意車前狀況及兩車併行
    之間隔，並採取必要之安全措施所致，被告之過失行為與被害人之傷害間，有相
    當因果關係。本件事證明確，被告犯行堪以認定。
二、核被告所為，係犯刑法第二百八十四條第一項前段過失傷害罪。爰審酌被告犯罪
    之動機、目的、手段、犯罪所生之損害、犯罪後態度及犯罪後已就車子損壞部分
    賠償被害人（業經證人林永和於偵查中證述明確）等一切情狀，量處如主文所示
    之刑，並諭知易科罰金之折算標準。
據上論斷，應依刑事訴訟法第二百九十九條第一項前段，刑法第二百八十四條第一項
前段，第四十一條第一項前段，罰金罰鍰提高標準標條例第一條前段、第二條，判決
如主文。本案經檢察官張曉雯到庭執行職務。
中      華      民      國    九十      年      三      月    二十九    日
                                    台灣南投地方法院刑事庭
                                        法  官  劉  慧  敏
附錄本案所犯法條：
右正本證明與原本無異。
如不服本判決，應於判決送達後十日內向本院提出上訴狀( 應附繕本 )。「切勿逕送
上級法院」。
                                        書記官
中      華      民      國    九十      年      三      月    三十      日
「告訴人或被害人對於判決如有不服具備理由請求檢察官上訴者，其上訴期間之計算
係以檢察官收受判決正本之日期為準」
刑法第二百八十四條：
因過失傷害人者，處六月以下有期徒刑、拘役或五百元以下罰金，致重傷者，處一年
以下有期徒刑、拘役或五百元以下罰金。
從事業務之人，因業務上之過失傷害人者，處一年以下有期徒刑、拘役或一千元以下
罰金。


司法院資訊處製作；財團法人民間司法改革基金會備份。
